【裁判字號】    97,交聲,1798
【裁判日期】    980413
【裁判案由】    違反道路交通管理處罰條例聲明異議
【裁判全文】
臺灣桃園地方法院刑事交通事件裁定    97年度交聲字第1798號
原處分機關  交通部公路總局新竹區監理所桃園監理站
異  議  人
即受處分人  甲○○
上列受處分人因違反道路交通管理處罰條例案件，不服交通部公
路總局新竹區監理所桃園監理站民國97年10月28日，以桃監裁罰
字第裁52-DB0000000號所為之處分（原舉發案號：桃園縣政府警
察局桃警局交字第DB0000000 號），聲明異議，本院裁定如下：
    主  文
異議駁回。
    理  由
一、本件原處分意旨略以：異議人即受處分人甲○○於民國97年
    9 月21日凌晨零時50分許，駕駛車號1836-HD 號自用小客車
    ，由大溪直行桃園方向，行經桃園縣八德市○○路685 巷口
    時，因闖紅燈遭桃園縣政府警察局八德派出所員警依違反道
    路交通管理處罰條例第53條第1 項之規定掣單舉發，並移送
    原處分機關，經原處分機關於97年10月28日依道路交通管理
    處罰條例第53條第1 項、第63條第1 項及違反道路交通管理
    事件統一裁罰基準表規定，以桃監裁罰字第裁52-DB0000000
    號違反道路交通管理事件裁決書裁處異議人罰鍰新臺幣（下
    同）2,700 元及記違規點數3 點在案。
二、聲明異議意旨略以：異議人於上揭時間雖確有駕駛系爭自用
    小客車行經上開路口，但異議人通過路口時號誌燈為綠燈，
    並非紅燈，異議人並無闖紅燈之情事，詎於距違規地點 300
    公尺處遭舉發員警攔下，要求異議人靠邊停車出示駕照、行
    照並表示異議人闖紅燈，但異議人表示未闖紅燈之辯詞未經
    員警採納，即掣單舉發，異議人因不服舉發，遂未當場收下
    罰單，舉發員警復無任何違規事實資料佐證，為此，爰依法
    聲明異議等語。
三、按汽車駕駛人，行經有燈光號誌管制之交岔路口闖紅燈者，
    ，處1,800 元以上5,400 元以下罰鍰，而有前開情形，除依
    原條款處罰鍰外，各記違規點數3 點，道路交通管理處罰條
    例第53條第1 項、第63條第1 項第3 款分別定有明文。
四、經查：
(一)、異議人甲○○於上揭時間駕駛車號1836-HD 號自用小客車，
    由大溪直行桃園方向，行經桃園縣八德市○○路685 巷口時
    ，確有闖紅燈左轉環河路等情，業據證人即本件舉發員警林
    毓凱於本院審理中具結證稱：本件交通違規是由伊所舉發，
    當天伊與同事執行取締交通違規的任務，警車停在該路段加
    油站的對向旁邊，因為剛到沒有閃燈，異議人是伊所取締的
    第一部車，路上只有異議人跟伊等二部車而已，異議人是在
    介壽路二段685 巷、介壽路二段路口闖紅燈，伊與同事都有
    看到，所以就開車去追他，異議人經攔停後，靠近583 號巷
    口才停，又本件因異議人拒簽罰單，伊才會在罰單上記載拒
    簽字樣，異議人表示渠已被記了六點，請伊不要開這張闖紅
    燈的單子等語（參見本院98年3 月20日訊問筆錄）。
(二)、至異議人雖以前揭情詞置辯。惟查，異議人於前揭時、地確
    有駕車行經有燈光號誌管制之交岔路口而闖紅燈之交通違規
    行為，業據證人林毓凱於本院審理中結證綦詳，業如前述，
    而證人雖為本件舉發員警，惟其到庭所陳述之上開舉發經過
    ，經查尚無違反經驗或論理法則之處，且遍查本件卷存證據
    資料，亦無任何積極證據足以證明渠等前揭所述係虛偽不實
    ，亦無足可顯信渠等陳述不可採信之品性證據或前科證據存
    在，自不得僅因渠等為本件開單舉發異議人之員警，即遽予
    否認其上開證述之可信性，況上開證人與異議人間素昧平生
    ，並無仇隙嫌怨，而警員執行公務時，本身即受有行政懲處
    責任之監督，且其到庭具結作證，更係以刑事責任擔保其證
    言之真實性，從而，證人林毓凱於本院審理中之前揭結詞，
    應堪值採信確屬實情。
(三)、再者，本件異議人駕車行經有燈光號誌管制之交岔路口而闖
    紅燈之交通違規行為，如有監視錄影器錄影或拍照存證之物
    證資料，固可免除不必要之爭議然員警執行交通勤務，依法
    並未要求就任何違規事項均必須錄影或拍照存證，此觀道路
    交通管理處罰條例第7條之2亦規定在當場不能或不宜攔截舉
    發之情況下，可逕行舉發之意旨即明，且因此等違規情事均
    發生於一剎那之間，除非恰有錄影設備或得拍攝快速移動畫
    面之照相設備，否則要求值勤警員或舉發機關需緊急錄影或
    拍照後以此為證，未免與執行勤務之實況相悖，並難以實行
    ，故於因無法及時攝影取證之情況下，如無其他證據顯示舉
    發員警有誤認或故意構陷之情事時，尚難以舉發員警無法提
    出其他證據佐證，即認其所述不可採信，否則該未裝設科學
    儀器之路段，豈非陷入駕駛人得任意違規之狀態，自非妥適
    ；而本件固除證人即本件查獲員警林毓凱之前揭結詞外，別
    無照片或其他證據以證明異議人有前揭交通違規行為，然異
    議人前揭違規行為，已據上開證人於本院審理中結證明確，
    異議人於此亦未能提出上開證人有誤認或故意構陷之具體事
    證，是縱裁決機關僅能由舉發員警證明異議人之違規行為，
    而未能提出照片或其他證據證明，亦難認其未盡舉證責任，
    而遽認裁決機關之處分為不當，是異議人指稱並無證據證明
    其有闖紅燈之行為云云，亦殊不足採。是以，異議人之前揭
    辯詞均無足據以為有利異議人之認定。本件事證明確，異議
    人確有於前揭時、地駕車行經有燈光號誌管制之交岔路口而
    闖紅燈左轉之違規行為，洵堪認定。
五、綜上所述，異議人確有於前揭時、地駕車行經有燈光號誌管
    制之交岔路口而闖紅燈之違規行為。從而，原處分機關依前
    揭道路交通管理處罰條例第53條第1項、第63條第1項及違反
    道路交通管理事件統一裁罰基準表規定，裁處異議人罰鍰2,
    700 元及記違規點數3 點，核無違誤。異議人之異議，為無
    理由，應予駁回。
六、據上論斷，應依道路交通案件處理辦法第19條，裁定如主文
    。
中    華    民    國    98    年    4     月    13    日
                        交通法庭法  官  陳筱蓉
以上正本證明與原本無異。
如不服本裁定，應於裁定送達後5 日內向本院提出抗告狀。
                                書記官  陳恩如
中    華    民    國    97    年    4     月    13    日


司法院資訊處製作；財團法人民間司法改革基金會備份。
